臺灣臺東地方法院刑事判決
111年度交簡上字第1號
上  訴  人  臺灣臺東地方檢察署檢察官
被      告  陳旭東


上列上訴人因過失傷害案件，不服本院110年度交簡字第18號中
華民國110年11月22日第一審刑事簡易判決（起訴案號：110年度
偵字第1563號），提起上訴，本院管轄之第二審合議庭判決如下
：
    主  文
上訴駁回。
    事實及理由
一、本件經本院審理結果，認第一審刑事簡易判決認事、用法均
    無違誤，量刑亦屬妥適，應予維持，除補充「衛生福利部臺
    東醫院111年3月16日東醫歷字第1110061990號函暨附件告訴
    人病歷資料、東基醫療財團法人台東基督教醫院111年3月16
    日信字第1110000113號函暨附件告訴人病歷資料、證人即告
    訴人之父陳明澤於本院審理時之證述，及被告於本院審理中
    之自白（本院111年度交簡上字第1號卷【下稱本院交簡上卷
    】第73至140、193頁）」作為證據外，其餘犯罪事實、證據
    及理由，均引用第一審刑事簡易判決及檢察官聲請簡易判決
    處刑書記載之犯罪事實、證據及理由（如附件）。
二、上訴意旨略以：被告駕駛上開車輛行經本案案發地點之交叉
    路口時，未減速注意並作隨時停車而肇事，致告訴人受有右
    側遠端粉碎性橈骨骨折、右側鎖骨閉鎖性骨折、左側耳膜挫
    傷出血尾椎挫傷、腦震盪顏面神經麻痺等傷害，傷勢顯非輕
    微，然被告於本案發生後，迄未與告訴人達成和解，亦未為
    任何賠償，復未見被告有何向告訴人表明歉意之行為，足見
    被告犯罪後之態度難謂良好，亦致告訴人深感痛苦與不平，
    告訴人亦以上開理由具狀請求上訴。原審在未得告訴人之宥
    恕並達和解給付相當賠償金之情況下，僅量處拘役30日之刑
    ，顯屬過輕，請撤銷原判決，另行諭知適當之刑等語。
三、本院之判斷如下：
  ㈠按關於刑之量定及緩刑之宣告，係實體法上賦予法院得為自
    由裁量之事項，倘已斟酌刑法第57條各款所列情狀，未有逾
    越法律所規定之範圍，或濫用其權限，即不得任意指摘為違
    法；且在同一犯罪事實與情節，如別無其他加重或減輕之原
    因，下級審量定之刑，亦無過重或失輕之不當情形，則上級
    審法院對下級審法院之職權行使，原則上應予尊重（最高法
    院75年台上字第7033號、72年台上字第6696號判例，85年度
    台上字第2446號判決意旨參照）。
  ㈡經查：
　　⒈原審以審酌被告駕駛自用小客車行經交岔路口時，本應減
      速注意並作隨時停車之準備，竟貿然通過上開交岔路口，
      致其自小客車撞擊告訴人陳沁煒，告訴人並受有右側遠端
      粉碎性橈骨骨折、右側鎖骨閉鎖性骨折、左側耳膜挫傷出
      血尾椎挫傷、腦震盪顏面神經麻痺等傷害，所為有所不該
      。復衡諸被告與告訴人雖未能達成和解，被告犯後尚能坦
      承犯行，態度尚可，且其為本案犯行時並無其他刑事前科
      紀錄，素行尚端，兼衡被告屬肇事次因、告訴人屬肇事主
      因之責任歸屬，有交通部公路總局臺北區監理所110年7月
      23日北監花東鑑字第1100171817號函暨車輛行車事故鑑定
      會花東區0000000案鑑定意見書（見臺灣臺東地方檢察署1
      10年度偵字第1563號卷【下稱偵卷】第9至13頁），是告
      訴人過失駕駛行為亦為己身所受傷害之共同原因，自亦不
      得認被告應就告訴人此等傷害負全部責任；暨被告自陳現
      已退休、教育智識程度高職畢業、家庭經濟狀況小康、已
      婚、育有成年子女3名、無人需扶養等一切情狀，依刑事
      訴訟法第449條第2項、第3項、第454條第2項，刑法第284
      條前段、第62條前段、第41條第1項前段，刑法施行法第1
      條之1第1項等規定，量處拘役30日，核其認事用法並無違
      誤，且就量刑部分，顯係以被告之責任為基礎，斟酌刑法
      第57條所列事項，而為刑之量定，並未逾越法定刑度。
　　⒉至於上訴意旨雖執告訴人之傷勢非輕，及被告未達成和解
      賠償損害等節，認原審量刑過輕，然查：
　　　⑴就告訴人所受傷勢及復原情形以觀，臺東基督教醫院骨
        科醫師回覆：「可以自行陳述病情，患者於最後一次門
        診回診為111年3月4日，橈股骨折處已癒合、活動範圍
        正常」，有東基醫療財團法人台東基督教醫院111年3月
        16日信字第1110000113號函暨附件告訴人病歷資料（見
        本院交簡上卷第81至140頁）在卷可佐。又證人即告訴
        人之父陳明澤於本院審理時固證稱：我女兒頭部腦震盪
        、頭暈，站著平均一天5、6次頭暈的後遺症等語（見本
        院交簡上卷第176頁），及衛生福利部臺東醫院111年3
        月16日東醫歷字第1110061990號函暨附件告訴人病歷資
        料（見本院交簡上卷第73至75頁）記載：「主觀描述：
        病人家屬代訴110年3月19日車禍至今快滿12個月，頭暈
        及目眩症狀未改善，每天平均5到6次，今日回診，症狀
        未改善，仍須看護，伴有後遺症。」；然告訴人於110
        年4月1日至110年7月31日休息4個月後，已於110年8月1
        日返回職場工作，並於110年8月1日工作至110年11月10
        日止領有薪資，有歐鄉牛排館109年10月22日至110年11
        月10日告訴人薪資明細（見本院交簡上卷第203頁）在
        卷可佐，且證人陳明澤於本院審理時證稱：告訴人於11
        0年11月28日舉辦婚禮，當時肚子裡就有小孩子了等語
        （見本院交簡上卷第185頁），則告訴人縱依主觀描述
        仍有頭暈及目眩症狀未改善，但於110年8月1日已逐漸
        康復至可工作之程度，且未見告訴人有因本件車禍致生
        其他傷勢或併發症，則原審已考量告訴人受有「右側遠
        端粉碎性橈骨骨折、右側鎖骨閉鎖性骨折、左側耳膜挫
        傷出血尾椎挫傷、腦震盪顏面神經麻痺等傷害」，應認
        已就告訴人因本件車禍所受之傷害已詳加審酌。　　　
        　
　　　⑵復觀諸告訴人與被告之和解情形，於偵訊時檢察官詢問
        雙方是否有和解意願，被告答：有意願，告訴人答：我
        當下就昏迷了，被告家屬有來醫院看我，但後來就沒再
        來看我，家人覺得沒有意願等語（見偵卷第33頁）；證
        人陳明澤於本院審理時證稱：有調解，但被告的態度我
        不滿意，那時候他說都是我女兒的錯，我轉個頭就跟調
        解員說我人不舒服，我要回家。刑事完後才有跑民事，
        民事我開新臺幣（下同）180萬元，損害賠償是我1年多
        所承受的壓力、我女兒1年多的承受病痛、沒有工作的
        、後遺症的等語（見本院交簡上卷第177至178頁），且
        被告於原審時亦陳稱：告訴人請求金額180萬元，我無
        法負擔。我認為合理的部分應按照一般合理的範圍，我
        有保險，對方不給我單據，兩次調解我均有到，對方第
        一次說不和解，第二次在法院這邊，對方也說身體不好
        不跟我和解，兩次保險公司均有到等語（見本院110年
        度交易字第69號卷【下稱交易卷】第83頁），並有本院
        民事調解結果報告（見交易卷第33頁）在卷可佐，足見
        被告於案發後曾請家屬至醫院探望告訴人，其後亦有意
        願與告訴人調解，並於調解期日到場進行調解，然雙方
        因對於過失比例及損害賠償金額之意見不一致，而未能
        達成調解，被告因而未賠償告訴人損害。依上開調解經
        過，尚難以被告未向告訴人表明歉意、未得告訴人之宥
        恕、未給付相當賠償金等情，即謂被告犯後態度難謂良
        好，而原審既已就被告與告訴人未能達成和解乙節為審
        酌，應認已考量上開情事。
　　⒊綜上，原審既已審酌上開情事，且量刑亦無過重、失輕或
      裁量權濫用之情形，本院自當予以尊重。揆諸前開最高法
      院判例意旨，殊難任意指摘原審量刑過輕或過重，是檢察
      官循告訴人之請求，以原審量刑過輕為由，提起上訴，為
      無理由，應予駁回。
據上論斷，應依刑事訴訟法第455 條之1 第1 項、第3 項、第36
8 條、第373 條，判決如主文。
本案經檢察官邱亦麟請簡易判決處刑，檢察官馮興儒提起上訴，
檢察官洪清秀到庭執行職務。
中　　華　　民　　國　　111 　年　　6 　　月　　9 　　日
                  刑事第二庭  審判長法  官  蔡立群
                                    法  官  姚亞儒
                                    法  官  徐晶純
以上正本證明與原本無異。
本件判決不得上訴。
                                    書記官  尹  瑋
中　　華　　民　　國　　111 　年　　6 　　月　　9 　　日
　
附錄本案論罪科刑法條：
中華民國刑法第284條
因過失傷害人者，處一年以下有期徒刑、拘役或十萬元以下罰金
；致重傷者，處三年以下有期徒刑、拘役或三十萬元以下罰金。

附件